臺灣嘉義地方法院刑事判決　　　　　　　　　　　　　　九十三年度自緝字第四號
　　自　訴　人　冠喬實業有限公司
　　代　表　人　乙○○
　　被　　　告　甲○○
右列被告因詐欺案件，經自訴人提起自訴，本院判決如左：
    主  文
甲○○共同連續意圖為自己不法之所有，以詐術使人將本人之物交付，處有期徒刑陸
月，如易科罰金，以參佰元折算壹日。
    事  實
一、甲○○與丙○○（經本院判處有期徒刑四月確定）共同意圖為自己不法之所有，
    並基於概括之犯意，由丙○○於八十五年十一月下旬某日，以電話向冠喬實業有
    限公司（以下簡稱冠喬公司）佯稱要試銷該公司之貨品，冠喬公司負責人乙○○
    遂親自前往臺中市○○路七二０號「全家福ＫＴＶ」內與甲○○、丙○○二人洽
    談，因而陷於錯誤，當場交付金蓮茶三十二盒，價值新臺幣（以下同）一萬四千
    四百元，丙○○即佯稱將於同年十二月份以試銷貨品得款清償價款，迨八十五年
    十二月二十日，丙○○再以電話向乙○○佯稱其與甲○○擬在台中縣太平市○○○路一九三巷一號合夥經營店鋪，乃邀乙○○前往「全家福ＫＴＶ」商談銷售事
    宜，並約定付款辦法為「交付貨品時一半付現，一半開立四十五天遠期支票」，
    丙○○乃於八十五年十二月二十四日，以電話及傳真訂購金線蓮茶等七項貨品，
    致乙○○再陷於錯誤，囑冠喬公司之司機陳明欽將貨品送往「全家福ＫＴＶ」及
    台中縣太平市○○○路一九三巷一號，總計貨款為三十萬四千五百元，連同前次
    貨款未付，乃一併由丙○○簽收，總計貨款為三十一萬八千九百元，丙○○卻佯
    稱係甲○○管帳，甲○○不在，其無法付現及開立支票，乃與乙○○約定於翌日
    即八十五年十二月二十五日中午在「全家福ＫＴＶ」交付現金及支票，詎乙○○
    依約前往卻不見丙○○及甲○○，經往台中縣太平市○○○路一九三巷一號其店
    鋪查看，發現貨品已遭搬遷一空，乙○○隨即於當日二十時許至「全家福ＫＴＶ
    」尋得甲○○，甲○○乃將自己之身分證交付乙○○影印保證負責所有之貨款，
    惟事後仍失去蹤影，乙○○始知受騙。
二、案經自訴人代表人乙○○向本院提起自訴。
    理      由
一、訊據被告甲○○矢口否認與丙○○共犯詐欺犯行，辯稱：當時丙○○拿飲料要到
    我的販賣部寄賣，因為他沒有工商登記，我沒有和他接洽，我叫他找他老闆來，
    後來自訴代表人乙○○和丙○○一起來，我們一起商談飲料要寄賣到我ＫＴＶ處
    ，例如進價多少，我要賣給客戶多少錢等事宜，至於丙○○和自訴代理人怎麼說
    我並不知道，自訴人公司的貨不是出給我公司，後來自訴代理人說要告丙○○，
    我說我可以幫他作證，才拿身分證給他影印云云。經查：右揭事實業據自訴人冠
    喬公司代表人乙○○指訴綦詳，復有傳真訂購單、簽收單影本及被告之身分證影
    本各一份附卷可稽，另簽收單上亦有共犯丙○○之簽名，且共犯丙○○於本院八
    十七年自緝字第四號案件審理時亦自承該簽名確係其所為，而證人即自訴人公司
    員工陳明欽於本院審理時證稱：「他（乙○○）說要送去ＫＴＶ，我開大貨車，
    乙○○開自用小客車，我下了一些飲料之後，他們有人帶我去倉庫，我把貨送去
    倉庫之後，我就回去的」（見本院卷第九十二頁），顯見本案並非共犯丙○○一
    人所為，依一般交易常情，物品之販賣常有大盤販售予中盤，中盤販售予小盤，
  小盤再行販售予零售商之連鎖交易情形，並非所有零售商均直接與製造商接洽，
    被告甲○○僅係ＫＴＶ之零售商，竟要求直接與製造商接洽，顯與一般交易常情
    有違，再者，身分證為證明個人身分之物品，其上載有私密之身分資料，倘非為
    證明自己之身分，應無交予他人影印之理，倘本案乃自訴代表人欲對共犯丙○○
    提出告訴，被告將自己之姓名、聯絡方式告知自訴代表人為已足，豈有提供身分
    證影本之必要？更遑論被告乃稱自己對於自訴代表人與丙○○間交談之經過毫無
    所知，豈有傳訊必要？而被告於本院準備程序時自承與丙○○係朋友關係（見本
    院卷第七十一頁），於本院審理時卻改稱僅與丙○○見過一次面，更足顯見被告
    所辯，均屬避重就輕之詞，不足採信。而被告與丙○○以開設店鋪試銷自訴人公
    司之產品為由，向自訴人訂購貨品後，再搬遷一空，人亦不知去向，顯屬詐術。
    且被告與丙○○因而詐得共三十一萬八千九百元之貨品，其有為自己不法所有之
    意圖，至為明確。被告所辯無非卸飾之詞，不足採信，事證明確，其犯行洵堪認
    定。
二、核被告所為，係犯刑法第三百三十九條第一項之詐欺取財罪。其與丙○○間有犯
    意聯絡及行為分擔，為共同正犯。其先後二次犯行，時間緊接，犯罪構成要件相
    同，顯係基於概括之犯意而為，應依刑法第五十六條之規定論以一罪，並依法加
    重其刑。爰審酌被告曾有多項前科紀錄、品性素行難認良好、犯罪之動機、目的
    、手段、犯罪所得非少、造成自訴人損失非輕、及其犯罪後經通緝後始行到案，
    否認犯行且未與自訴人和解、犯後態度惡劣等一切情狀，量處如主文所示之刑，
    並諭知易科罰金之折算標準，以資懲儆。
據上論斷，應依刑事訴訟法第三百四十三條、第二百九十九條第一項前段、刑法第二
十八條、第五十六條、第三百三十九條第一項、第四十一條第一項前段，罰金罰鍰提
高標準條例第一條前段、第二條，判決如主文。
中      華      民      國    九十三    年      十一     月     十六    日
                                    臺灣嘉義地方法院刑事第四庭
                                        審判長法  官  劉  瓊  雯
                                              法  官  蔡  憲  德
                                              法  官  康  存  真
右正本證明與原本無異。
如不服本判決，應於判決送達後十日內向本院提出上訴狀( 應附繕本 )。
中  華      民      國    九十三    年      十一     月     十六    日
                                              書記官  林  美  芳
附錄法條：
刑法第三百三十九條第一項：意圖為自己或第三人不法之所有，以詐術使人將本人或
                          第三人之物交付者，處五年以下有期徒刑、拘役或科或
                          併科一千元以下罰金。
